【裁判字號】    94,訴,1102
【裁判日期】    950123
【裁判案由】    毒品危害防制條例
【裁判全文】
臺灣桃園地方法院刑事判決              94年度訴字第1102號
公  訴  人  臺灣桃園地方法院檢察署檢察官
被      告  乙○○
                      10號
選任辯護人  張清浩律師
上列被告因毒品危害防制條例案件，經檢察官提起公訴（94年度
偵字第3144號），本院判決如下：
    主  文
乙○○連續販賣第三級毒品，處有期徒刑伍年貳月，扣案之第三
級毒品愷他命參包（實稱毛重肆拾伍點貳伍參公克）、販毒所得
新台幣柒仟伍佰元均沒收；又意圖販賣而持有第二級毒品，處有
期徒刑伍年，扣案之第二級毒品ＭＤＭＡ壹佰壹拾參顆（合計驗
餘淨重參拾點柒肆公克）沒收銷燬之。應執行有期徒刑拾年，扣
案之第二級毒品ＭＤＭＡ壹佰壹拾參顆（合計驗餘淨重參拾點柒
肆公克）沒收銷燬之；第三級毒品愷他命參包（實稱毛重肆拾伍
點貳伍參公克）、販毒所得新台幣柒仟伍佰元均沒收。
    事  實
一、乙○○明知ＭＤＭＡ、愷他命（Ｋetamine）分 別業經政府
    依毒品危害防制條例公告列為第二級毒品、第三級毒品，未
    經許可，不得製造、運輸、販賣、意圖販賣而持有或轉讓，
    竟於民國94年1 月24日晚間某時，在桃園縣桃園市獅子王舞
    廳內，基於供己施用之意，分別以新台幣（下同）30000 元
    、70000 元之價格，自真實姓名、年籍均不詳綽號「怪怪」
    之成年男子購入第二級毒品ＭＤＭＡ115 顆、第三級毒品愷
    他命3 包（實稱毛重45．253 公克）而持有後，因己身金錢
    週轉不靈，而萌生各以每顆300 元、每克1500元之價格販賣
    第二級毒品、第三級毒品之意圖，於94年1 月29日晚間，將
    該意圖販賣而持有之第二級毒品ＭＤＭＡ115 顆、第三級毒
    品愷他命3 包藏放己身伺機在桃園縣桃園市○○路上之娛樂
    場所附近出售，進而基於販賣第三級毒品之概括犯意，先於
    94 年1月29日晚間10時許，在桃園縣桃園市○○路與三民路
    口，以3000元之價格出售2 公克之第三級毒品愷他命予真實
    姓名、年籍均不詳之男子，復於同日晚間11時許，在上開路
    口，以4500元之價格出售3 公克之第三級毒品愷他命予另一
    名真實姓名、年籍均不詳之男子，惟於上開第二級毒品ＭＤ
    ＭＡ115 顆仍尚未售出之際，即於94年1 月29日23時40分許
    ，在桃園縣桃園市○○路與民安路口為警查獲，並扣得上開
    第二級毒品ＭＤＭＡ115 顆、第三級毒品愷他命3 包（實稱
    毛重45．253 公克）、販賣第三級毒品愷他命所得之現金75
    00元，及其所有與本件犯罪無涉之行動電話2 支。
二、案經桃園縣政府警察局移送臺灣桃園地方法院檢察署檢察官
    偵查起訴。
    理  由
壹、證據能力部分：
  （一）被告雖辯稱：伊於94年1 月30日在警察局製作筆錄時，
        因當時製作筆錄之警員林偉人，要求伊照著筆錄唸，並
        且叫伊到檢察官訊問時配合警詢筆錄內容講，而告訴伊
        只承認施用就要去關，如果承認販賣就可以交保，故被
        告在警詢中之自白，非出於任意性，係受到林偉人之詐
        欺，依刑事訴訟法第156 條第1 項之規定不具證據能力
        云云。惟查，證人即警詢詢問人警員林偉人於本院審理
        中到庭結證稱：（帶回局裡後，由何人製作筆錄？）由
        我負責訊問，蘇義良負責打字；（問：為何筆錄上面詢
        問人記載是蘇義良？）可能筆錄上面的印章蓋錯，因為
        蘇義良打字比較快，我們都會請他打字；（問：在訊問
        筆錄時，你們是否採一問一答的方式，還是訊問完之後
        ，再請被告照著唸？）我們是採一問一答；（問：你是
        否跟被告說如果承認販賣的話就可以交保，若承認施用
        的話就要抓去關？）我們不可能這樣講，因為跟案情沒
        有關係；（問：製作筆錄時，被告是否一下子就跟你說
        他毒品來源？）他從頭開始都沒有否認，他就說他有販
        賣的行為，且已經兜售一部份；（問：在製作筆錄前是
        否有先詢問被告整個相關案情？）有，之後再一問一答
        製作筆錄；（問：是否將草稿紙的內容製作成筆錄？）
        沒有，只是摘要記載時間、地點等，幫助我們記憶，並
        沒有特定何種事項；（問：警詢錄音是否從一問一答時
        ，就開始錄製？）一般來說都是在開始製作筆錄時，才
        開始錄音，之前大略訊問都沒有錄音等語明確在卷（見
        本院94年8 月24日審判筆錄），且經本院當庭勘驗94年
        1 月30日即第二次警詢錄音帶結果：警員對被告製作詢
        問筆錄的方式係採一問一答的方式，在詢問問題經被告
        回答之後，再依照被告所述內容整理製作筆錄，筆錄的
        內容並非按照被告所述依序逐字記載，錄音帶的內容有
        打字的聲音，警詢筆錄記載的內容與被告回答之內容相
        符，有本院94年11月2 日勘驗筆錄在卷可稽，足見警員
        在對被告製作警詢筆錄過程有全程錄音，且未如被告所
        辯係由被告照警員先製作完成之警詢筆錄讀唸錄音，況
        被告於內勤檢察官訊問時亦曾供承伊於警詢所言實在，
        及伊係基於販賣之意圖而持有扣案之第二級毒品、第三
        級毒品，並於為警查獲前，曾出售二次第三級毒品愷他
        命等情在卷（見偵查卷第25頁），倘被告上開所辯警詢
        中伊受到詐欺一節為真，而依被告之年紀、智識程度，
        可認其應無不知販賣毒品係重罪之理，則衡常其要無於
        檢察官訊問之始，仍將警詢中自白之詳細內容，再為一
        次明確詳盡供述之理，職是，被告上開所指尚非可取，
        應認被告於94年1 月30日在警詢中所為之自白具有證據
        能力，合先敘明。
  （二）被告雖辯稱：伊於偵查中第一次訊問時所為之有關於出
        賣愷他命、意圖販售搖頭丸及買受過程之自白，仍係受
        警方之詐欺而為，依刑事訴訟法第156 條第1 項之規定
        ，應不得採為證據云云，然被告上開所辯伊在警詢中之
        自白，係受到警員林偉人之詐欺云云，並不足採取，詳
        如前述，況被告於94年1 月30日15時許經警移送臺灣桃
        園地方法院檢察署接受檢察官偵訊時，其除為與警詢所
        供相同之陳述外，另就其自「怪怪」處購入第二級毒品
        ＭＤＭＡ每顆之價格、第三級毒品愷他命每克之價格；
        意圖售出之價格，及其曾出售二次第三級毒品愷他命之
        時間、地點、數量、價格等節為更明確之供述，且細繹
        被告於警詢、檢察官訊問時所為供述，依被告於檢察官
        訊問時就購入、售出毒品之每顆、每克價格所為供述內
        容以計，乃與被告於警詢中所供之總購入毒品價格、出
        售所得金額大致相符。據上，堪認被告此部分所辯，亦
        無足取。
貳、實體部分：
一、訊據被告乙○○固坦認於前揭時、地，其持有第二級毒品Ｍ
    ＤＭＡ、第三級毒品愷他命為警查獲，並扣得上開第二級毒
    品ＭＤＭＡ115 顆、第三級毒品愷他命3 包、現金7500元及
    行動電話2 支之事實，惟矢口否認有何意圖販賣而持有第二
    級毒品及販賣第三級毒品等犯行，辯稱：案發當時為警查扣
    之上開毒品均係供己施用的，並非要拿出來賣的，且在伊身
    上查扣的現金7500元為伊個人所有，並非販賣毒品所得，況
    在伊身上亦未得分裝器具，另伊於公訴人所指販賣毒品之時
    ，乃與友人丙○○、甲○○在一起準備去吃消夜，不可能有
    販賣毒品予他人之情事云云。然查：
    （一）上揭事實迭據被告於警詢、內勤檢察官訊問時坦白承
          認（見偵查卷第8 、25頁），且經證人即當場查獲本
          件之警員林偉人、李四真於本院審理中就如何查獲本
          件，及如何在被告身上起出上開扣案物品之情節結證
          甚詳在卷（見本院94年8 月24日審判筆錄），此外，
          復有上開第二級毒品ＭＤＭＡ115 顆、第三級毒品愷
          他命3 包（實稱毛重45．253 公克）及販賣第三級毒
          品愷他命所得之現金7500元扣案為證，而扣案之圓形
          錠115 顆，先後經送行政院衛生署管制藥品管理局、
          憲兵司令部刑事鑑識中心鑑定結果，均檢出含有第二
          級毒品ＭＤＭＡ成份，驗餘113 顆，合計驗餘淨重30
          ．74公克，有行政院衛生署管制藥品管理局94年4 月
          8 日管檢字第0940002575號檢驗成績書、憲兵司令部
          刑事鑑識中心94年12月19日（94）安鑑字第02752 號
          鑑驗通知書各1 紙在卷可憑（附於偵查卷第37頁、本
          院卷）；編號0582不明白色粉末3 包經送行政院衛生
          署管制藥品管理局鑑定結果，均檢出含有第三級毒品
          ketamine（愷他命）成分，實稱毛重45．253 公克，
          亦有行政院衛生署管制藥品管理局上開檢驗成績書在
          卷足佐，堪認被告上開於警詢、內勤檢察官訊問時所
          為之自白應與事實相符，可以採取。
    （二）被告雖辯稱：案發當時為警查扣之上開毒品均係供己
          施用的，並非要拿出來賣的，且在伊身上查扣的現金
          7500元為伊個人所有，並非販賣毒品所得，另在伊身
          上亦未得分裝器具云云，惟據被告於本院審理中所供
          ，案發當時伊係與證人丙○○、甲○○等人準備一同
          去吃宵夜，且伊在桃園縣桃園市○○路○ 段、建國路
          口承租房屋固定居住等情，可知倘被告所辯為真，其
          為警查獲時乃一時為吃宵夜之原因外出，則其是否有
          將上開大量將供己施用之第二級、第三級毒品隨身攜
          帶而增加遭警查獲之風險，已非無疑，且於案發當時
          被告經警在其身上查扣之現金非只有7500元，而至少
          有現金7 萬元等情，亦經被告供述明確在卷，是益徵
          被告於警詢、內勤檢察官訊問時所供其中現金7500元
          為販賣毒品所得一節應屬非虛，非如被告所辯係警員
          叫伊拿出來當販賣毒品所得云云，若警員有意誣陷被
          告，實無未提及其餘高額現金，僅就其中7500元特定
          為販賣所得之可能。又是否於案發當時在被告身上查
          獲分裝器具，乃事涉被告分裝之方式、地點，況販毒
          者為避免己身為警查獲須負販賣高度刑責之風險，當
          無必要隨身攜帶分裝器具，而採取事先在隱密處分裝
          完成之方式，亦屬事理之當然，從而，尚無法因之即
          為被告有利之認定甚明。
    （三）至被告雖另以伊於公訴人所指販賣毒品之時，乃與友
          人丙○○、甲○○在一起等語置辯，並舉出證人陳國
          偉、甲○○為證，而證人丙○○、甲○○固先後於本
          院審理中結證稱：（問丙○○：在94年1 月29日晚上
          9 點、10點後，被告與你如何見面的過程或有無電話
          聯絡？）被告9 點半左右打電話給我，找我一起去吃
          宵夜，他叫我在家等他，我等他大約10點半時，我打
          電話給他問他好了沒，他說他與甲○○要等甲○○他
          女朋友來，才去接我，差不多11點時，我打電話給被
          告，我就問他到了沒，他就說他快到我家了，我就從
          我家下去樓下等他，等約3 、4 分鐘他們就到我家了
          ，然後我就上車，當時是甲○○開車的，被告就提議
          說要去龜山去吃炒羊肉，我們就到該處，但是炒羊肉
          沒有開，我就找他們去永安路與三民路口吃小火鍋，
          但小火鍋客滿，甲○○與他女朋友就提議到前面一點
          的薑母鴨，後來我們就開過去，薑母鴨旁邊的車子很
          多，我們就將車子停車在對面的ＯＫ便利商店門口。
          車子停下來後，我與被告就進去便利商店買峰牌香煙
          ，甲○○與他女朋友先到對面薑母鴨點菜。買完香煙
          後，我們就出來，剛好有1 台警車停在便利商店門口
          ，我就與被告一起要走到對面的薑母鴨，警察就下來
          叫我們2 人將證件交給他們看，當時乙○○背一個包
          包，警察就叫被告將包包打開給他們看，並且拿出手
          電筒照著被告的包包，照一照後，警察就將手伸進去
          拿出壹包Ｋ他命，警察拿出來後，警察就請被告將包
          包全部倒在警車的後行李箱上面等語；（問甲○○：
          在94年1 月29日與被告見面？）有，當天我下班回到
          家大約晚上9 點多時，被告打電話給我，找我去吃消
          夜，我洗完澡之後，我就去三民路、建國路口他的租
          屋處找他當時大約10點，我在他租屋處樓下打電話給
          他，他就說他在整理房子，叫我上去找他，我去到他
          租屋處後，他就問我怎麼沒有帶我女朋友，我就打電
          話給我女朋友，問他到家了沒，他就說他快要到家了
          ，我就叫他到被告的租屋處，一起去吃消夜，我在被
          告租屋處等了約20分鐘，我女朋友才到，我女朋友到
          了之後，被告說他有約丙○○一起去吃消夜，我們就
          去丙○○寶慶路附近家接他，當時由我開車，我女朋
          友坐副駕駛座，當時被告坐在我女朋友的後面，陳國
          偉坐在我的後面，因為丙○○的家在我左手邊，所以
          他應該坐在我後面，原本我們打算到龜山鄉○○路吃
          炒羊肉，但是可能因為已經11點多所以太晚沒有開了
          ，後來丙○○提議到三民路、永安路口吃涮涮鍋，到
          了之後，因為客滿，所以我們就去前面永安路、民安
          路口的薑母鴨吃，我就將車子停在便利商店門口，我
          就和我女朋友走下車去薑母鴨點東西，被告、丙○○
          二人就去便利商店買東西，買什麼東西我不清楚，後
          來我們點完菜後，過了一下子沒有看到他們二人走進
          來，我就走出去看，我就看到被告被警察帶走，陳國
          偉就走到對面來說因為被告身上有搖頭丸被警察帶走
          等語（見本院94年8 月24日、同年10月5 日審判筆錄
          ），惟已與上開事證有間，要難遽信，再佐以證人陳
          國偉、甲○○與被告間既均存有多年情誼，此經被告
          供述在卷，則其等二人事後為迴護被告而為不實之證
          詞，尚難謂與常情有悖，是其等所為證詞之客觀真實
          性，顯非無疑，況被告於檢察官訊問時供稱：（問：
          29日和誰去？）當天和一個叫丙○○的朋友去吃東西
          等語（見偵查卷第33頁），乃要與證人丙○○、石威
          龍上開於本院審理中所證情節亦有未合，且被告於本
          院準備程序中係供稱案發當時另一名在場人為林漢英
          ，後於本院審理中改稱應為甲○○，並供稱：（問：
          為何於準備程序中說另一位證人是林漢英？）因為我
          沒有得到林漢英的同意；（問：在場的人就是何人與
          有沒有得到林漢英的同意有何關係？）我要坦承我上
          次我本來要請林漢英作偽證，事實上他並沒有在現場
          ，也沒有在便利商店對面；（問：為何你上次不老實
          說是甲○○？）我是後來才跟我律師討論到還有這一
          位證人等語在卷（見本院94年8 月24日審判筆錄），
          另證人甲○○於本院審理中就案發當日被告是否同時
          要約林漢英前來一起吃宵夜一節，亦與被告所供不符
          ，職是，益徵證人丙○○、甲○○上開所證應與事實
          有間，不得遽以採信。
    （四）綜上，被告上開所辯係事後卸責之詞，不可採信。本
          件事證明確，被告上揭犯行足可認定，應依法論科。
二、核被告乙○○所為，係犯毒品危害防制條例第4 條第3 項之
    販賣第三級毒品罪及同條例第5 條第2 項之意圖販賣而持有
    第二級毒品罪。又被告先後2 次販賣第三級毒品犯行，時間
    緊接，方法相同，觸犯構成要件相同之罪名，顯係基於概括
    之犯意反覆為之，應依刑法第56條之規定論以一罪，並依法
    加重其刑。被告所犯前開2 罪，犯意各別、罪質各異，行為
    互殊，犯罪構成要件不同，應分論併罰。爰審酌被告犯罪之
    動機、目的、手段、所生損害，及其之智識程度，且其販賣
    及持有之毒品數量非寡，如流入市面，危害社會大眾健康極
    大、被告犯罪後一再飾詞狡辯，毫無悔意，惟念其前未曾受
    有期徒刑以上刑之宣告，此有臺灣桃園地方法院檢察署刑案
    資料查註紀錄表及臺灣高等法院被告前案紀錄表各1 份可按
    ，素行尚稱良好等一切情狀，分別量處如主文所示之刑，並
    定其應執行之刑，以資懲儆。
三、至扣案之第二級毒品ＭＤＭＡ113 顆（扣案115 顆，驗餘11
    3 顆，合計驗餘淨重30．74公克），係第二級毒品，應依毒
    品危害防制條例第18條第1 項諭知沒收銷燬之。扣案第三級
    毒品愷他命3 包（實稱毛重45．253 公克）及被告持有之現
    金7500元，分係供被告犯販賣第三級毒品愷他命罪所用、因
    犯販賣第三級毒品愷他命罪所得之財物，已如前述，均應依
    同條例第19條第1 項前段諭知沒收。至鑑驗用罄之毒品，已
    因鑑驗而滅失，故不予宣告沒收銷燬。另扣案之行動電話2
    支，雖係被告所有之物，惟查無證據證明係供被告犯本件之
    罪所用或因本件犯罪所得之物，且性質上亦非屬違禁物，是
    尚乏沒收之依據，爰不宣告沒收，併此說明。
據上論斷，應依刑事訴訟法第299 條第1 項前段，毒品危害防制
條例第4 條第3 項、第5 條第2 項、第18條第1 項前段、第19條
第1 項，刑法第11條、第56條、第51條第5 款，判決如主文。
本案經檢察官張啟聰到庭執行職務。
中    華    民    國    95    年    1     月    23    日
                      刑事第十二庭審判長法  官  游 紅 桃
                                        法  官  陳 雪 玉
                                        法  官  王 美 玲
以上正本證明與原本無異。
如不服本判決，應於判決送達後10日內向本院提出上訴狀 (應附
繕本)， 上訴於臺灣高等法院。
                                        書記官  張 子 涵
中    華    民    國    95    年    1     月    23    日
附錄本案論罪科刑法條全文：
毒品危害防制條例第4條
製造、運輸、販賣第一級毒品者，處死刑或無期徒刑；處無期徒
刑者，得併科新臺幣1千萬元以下罰金。
製造、運輸、販賣第二級毒品者，處無期徒刑或7年以上有期徒
刑，得併科新臺幣7百萬元以下罰金。
製造、運輸、販賣第三級毒品者，處5年以上有期徒刑，得併科
新臺幣5百萬元以下罰金。
製造、運輸、販賣第四級毒品者，處3年以上10年以下有期徒刑
，得併科新臺幣3百萬元以下罰金。
製造、運輸、販賣專供製造或施用毒品之器具者，處1年以上7
年以下有期徒刑，得併科新臺幣1百萬元以下罰金。
前五項之未遂犯罰之。
毒品危害防制條例第5條
意圖販賣而持有第一級毒品者，處無期徒刑或10年以上有期徒刑
，得併科新臺幣7百萬元以下罰金。
意圖販賣而持有第二級毒品者，處5年以上有期徒刑，得併科新
臺幣5百萬元以下罰金。
意圖販賣而持有第三級毒品者，處3年以上10年以下有期徒刑，
得併科新臺幣3百萬元以下罰金。
意圖販賣而持有第四級毒品或專供製造、施用毒品之器具者，處
1年以上7年以下有期徒刑，得併科新臺幣1百萬元以下罰金。


司法院資訊處製作；財團法人民間司法改革基金會備份。
